臺灣臺北地方法院民事裁定
111年度抗字第317號
抗  告  人  展雲事業股份有限公司

法定代理人  鍾克信  

相  對  人  溫蕙瓊  


上列當事人間聲請本票裁定事件，抗告人對於民國111年5月4日
本院司法事務官所為111年度司票字第6628號民事裁定提起抗告
，本院裁定如下：
    主  文
抗告駁回。
抗告程序費用新臺幣壹仟元由抗告人負擔。
    理  由
一、按本票執票人依票據法第123條規定，聲請法院裁定許可對
    發票人強制執行，係屬非訟事件，此項聲請之裁定，及抗告
    法院之裁定，僅依非訟事件程序，就本票形式上之要件是否
    具備予以審查為已足，並無確定實體上法律關係存否之效力
    ，如發票人就票據債務之存否有爭執時，應由發票人提起確
    認之訴，以資解決（最高法院57年台抗字第76號、56年台抗
    字第714號裁定意旨參照）。
二、相對人原聲請意旨：伊執有抗告人於民國110年7月22日簽發
    票面金額新臺幣（下同）91,620元，付款地及利息均未記載
    ，載明免除作成拒絕證書，到期日110年9月17日之本票1紙
    （下稱系爭本票)，詎於到期後經提示未獲付款，爰聲請准
    許就上述票面金額及依法定年息計算之利息，對抗告人強制
    執行等語。
三、抗告意旨略以：抗告人未曾簽發系爭本票，爰抗告求為廢棄
    原裁定等語。
四、經查，相對人主張之事實，業據其提出系爭本票為證，經原
    審就系爭本票為形式上之審查，認其已具備本票各項應記載
    事項，合於票據法第120條規定，屬有效之本票，乃依同法
    第123條裁定准許強制執行，核無不合。抗告意旨謂其未曾
    簽發系爭本票，然系爭本票是否係偽造，核屬實體上法律關
    係之爭執，尚非法院於非訟程序中所得審酌，依首揭說明，
    應由抗告人另行提起確認之訴，以資解決。從而，抗告意旨
    指摘原裁定不當，求予廢棄原裁定，為無理由，應予駁回。
    另系爭本票票面金額，以文字記載「新臺幣零佰零拾玖萬壹
    仟陸佰貳拾零元整」，以數字記載「NT91,620」，就本票文
    義內涵為合理觀察，並審酌一般社會通念、日常情理及交易
    習慣，應認抗告人填載系爭本票金額為91,620元，此與票據
    文義性之「外觀解釋原則」與「客觀解釋原則」並無扞格或
    相悖之處，併予敘明。
五、據上論結，本件抗告為無理由，爰依非訟事件法第46條、第
    21條第2項、第24條第1項，民事訴訟法第495條之1第1項、
    第449條第1項、第95條、第78條，裁定如主文。
中　　華　　民　　國　　111 　年　　6    月　　 8 　　日
                  民事第三庭  審判長法  官  方祥鴻
　　　　　　　　　                  法  官  陳裕涵
　　　　　　　　　                  法  官  林瑋桓
以上正本係照原本作成。
本裁定不得抗告。 
中　　華　　民　　國　　111 　年　　6 　 月　　 8   　日
                      　　　　　　  書記官　江慧君